【裁判字號】    98,抗,152
【裁判日期】    980526
【裁判案由】    假扣押
【裁判全文】
臺灣高等法院高雄分院民事裁定           98年度抗字第152號
抗  告  人  甲○○
相  對  人  乙○○
上列當事人間假扣押事件，對於中華民國98年3 月11日臺灣屏東
地方法院98年度裁全字第384 號所為裁定提起抗告，本院裁定如
下：
    主  文
抗告駁回。
抗告訴訟費用由抗告人負擔。
    理  由
一、按，債權人就金錢請求或得易為金錢請求之請求，欲保全強
    制執行者，得聲請假扣押，請求及假扣押之原因，應釋明文
    ，前項釋明如有不足，而債權人陳明願供擔保或法院認為適
    當者，法院得定相當之擔保，命供擔保後為假扣押，民事訴
    訟法第522 條第1 項、第526 條第1 項、第2 項分別定有明
    文。本件債權人即相對人主張，本件抗告人以不實事項對其
    提出刑事誹謗、恐嚇等罪之刑事告訴，經不起訴處分在案，
    所為已損害其名譽，應負侵權行為之損害賠償責任，茲抗告
    人另案在屏東地方法院提存所有提存金，頃聞抗告人已聲請
    取回，為恐日後有難以求償之虞，願供擔保以代釋明之不足
    ，請求在新台幣（下同）50萬元範圍內予以假扣押，業據提
    出屏東地方法院檢察署97年偵字第703 號不起訴處分書、台
    灣高等法院高雄分院檢察署97年上聲議字第531 號處分書，
    屏東地方法院98年存字第259 號提存書在卷為證，原法院依
    上開規定命供擔保後為假扣押，並無不合。
二、本件抗告人主張，抗告人所提刑事告訴內容並無不實，不能
    認有損害相對人名譽云云，為實體上問題，應另循訴訟解決
    之，據以對原裁定聲明不服，不能認為有理由。
三、又相對人假扣押之標的為抗告人提存於屏東地方法院之提存
    金，依民事訴訟法第524 條第1 項之規定屏東地方法院自有
    管轄權，抗告人主張其設籍台北市○○路○段，本件應由士
    林地方法院管轄云云，自非有據。再提存金一經領取，自有
    難以求償之日後不能強制執行或甚難執行之情形，原法院依
    相對人之釋明予以裁定假扣押，並無不合。抗告人另以其在
    他銀行有存款百萬餘元，另有房地產兩筆價值亦達50餘萬元
    ，並有投資在台北市之房地產，潛在價值高達2,000 萬元，
    另98年1 至3 月實領薪資計達389,979 元，為不動產優質經
    紀人，無脫產之可能云云，主張不應對之假扣押云云，亦無
    可取。
據上論結，本件抗告為無理由，依民事訴訟法第495 條之1 、第
449條第1項、第95條、第78條，裁定如主文。
中    華    民    國    98    年    5     月    26    日
                              民事第五庭
                                  審判長法官  蔡明宛
                                  法      官  曾錦昌
                                  法      官  魏式璧
以上正本證明與原本無異。
本件裁定不得再抗告。
中    華    民    國    98    年    5     月    27    日
                                  書  記  官  鄔維玲


司法院資訊處製作；財團法人民間司法改革基金會備份。
